臺灣臺北地方法院行政訴訟判決　
111年度交字第146號
原      告  尚道明  


被      告  臺中市交通事件裁決處
                      設臺中市○○區○○○路00號
代  表  人  黃士哲    住同上
訴訟代理人  黃曉妍律師（兼送達代收人）
上列當事人間交通裁決事件，原告不服被告民國111年2月7日中
市裁字第68-CU0000000號裁決，提起行政訴訟，本院判決如下：
    主  文
原告之訴駁回。
訴訟費用新臺幣參佰元由原告負擔。　　
    事實及理由
壹、程序部分
　　本件屬交通裁決事件，爰依行政訴訟法第237條之7規定，不
    經言詞辯論，逕為判決。
貳、實體部分　　
一、事實概要：
　　原告所有0000-00號自用小客貨車（下稱系爭車輛），於民
    國110年10月29日下午9時25分許，停放於新北市深坑區深南
    路(崩山站牌)前，經民眾檢舉證據資料向新北市政府警察局
    新店分局（下稱舉發機關）檢舉，舉發機關遂依道路交通管
    理處罰條例（下稱道交條例）第55條第1項第4款規定，以新
    北警交大字第CU0000000號舉發違反道路交通管理事件通知
    單（下稱系爭舉發單），舉發原告有「不緊靠道路右側臨時
    停車」之違規行為，並載明應到案日期為111年1月1日前。
    嗣原告於110年12月6日向被告提出申訴，經被告函請舉發機
    關就原告陳述事項協助查明，舉發機關函復系爭車輛違規態
    樣較符「在顯有妨礙他車通行處所停車」，並更正本件原告
    違規法條為道交條例第56條第1項第5款，違規事實為「在顯
    有妨礙他車通行處所停車」；原告於111年2月7日向被告申
    請開立裁決書，被告於同日以原告於上開時、地有「在顯有
    妨礙他車通行處所停車」之違規事實，依道交條例第56條第
    1項第5款，以中市裁字第68-CU0000000號裁決書（下稱原處
    分）對原告裁處罰鍰新臺幣（下同）900元，原處分於111年
    2月8日對原告送達。原告不服，於111年3月4日向本院提起
    行政訴訟。
二、原告起訴主張：
　　車輛緊靠道路右邊停車，雖左側有突出慢車道部分，但不及
    慢車道四分之一或五分之一，顯未有被告所陳，在顯有妨礙
    他車通行處所停車。又查新北市政府警察局交通違規檢舉系
    統，敘明交通違規檢舉注意事項之違規舉證違規事實規定：
    「一、檢舉動態違規車輛之行為，…宜需檢附攝錄連續採證
    照片或影像…。」，新北市政府警察局僅依1張檢舉照片，舉
    發，不符檢舉程序。且新北市政府警察局先通知原告違規事
    實為「不緊靠道路右側臨時停車」，經原告申訴後違規事實
    改為「在顯有妨礙他車通行處所停車」，裁決違法等情，並
    聲明：原處分撤銷。
三、被告則以：
　　系爭車輛於違規採證當時，並無人客上下車情形，亦未見駕
    駛人在場，且系爭車輛後視鏡已收摺，遮陽板已展開遮蔽車
    輛視野，客觀上無法保持立即行駛，依照臺灣臺中地方法院
    106年度交字第128號判決意旨，系爭車輛係屬「停車」狀態
    ，合先敘明。復自檢舉相片顯示，系爭車輛已部分佔據外側
    機車道，客觀上足使行經違規路段之它用路人須閃避、忍讓
    ，進而提高它用路人發生交通事故之風險，系爭車輛停放地
    點顯會妨礙其他車輛通行，不能僅因違規二十餘載未曾受人
    檢舉，主觀上逕自認定未有妨礙他車通行，其行為違反「道
    安規則」第112條第1項第9款之規定，該當「道交條例」第5
    6條第1項第5款「在顯有妨礙他車通行處所停車」之構成要
    件。又按行政程序法第101條第1項規定：『行政處分如有誤
    寫、誤算或其他類此之顯然錯誤者，處分機關得隨時或依申
    請更正之。』，「處理細則」第33條規定：『（第1項）處罰
    機關受理移送之舉發違反道路交通管理事件時，發現應填記
    內容不符規定，或所列附件漏未移送者，應即洽請原移送機
    關更正或補送。（第2項）違反道路交通管理事件，處罰機
    關受理後發現舉發錯誤或要件欠缺，可補正或尚待查明者，
    退回原舉發機關查明補正後依法處理；其錯誤屬實且無可補
    正者，由受理機關依權責簽結，並將簽結之理由，連同該事
    件有關文件書函請原舉發單位之上級機關查究。』，本件舉
    發機關員警製單時將舉發違反法條『第56條第1項第5款』誤植
    為『第55條第1項第4款』，該第4款之誤植，屬於顯然錯誤，
    舉發機關本得自行或經處罰機關洽請，予以更正舉發通知單
    之內容，且本件更正未變更舉發事實之同一性，並未違反「
    處理細則」第33條規定等語置辯，並聲明：原告之訴駁回。
四、本院之判斷：
㈠、按道路交通管理處罰條例第56條第1項第5款規定：汽車駕駛
    人停車時，有下列情形之一者，處600元以上1,200元以下罰
    鍰：五、在顯有妨礙其他人、車通行處所停車。再按道路交
    通管理處罰條例第3條第1款規定：本條例用詞，定義如下：
    一、道路：指公路、街道、巷衖、廣場、騎樓、走廊或其他
    供公眾通行之地方。又按道路交通安全規則第112條第1項第
    9款規定：九、顯有妨礙其他人、車通行處所，不得停車。
㈡、經查，原告所有系爭車輛，於110年10月29日下午9時25分許
    ，停放於新北市深坑區深南路(崩山站牌)前，經民眾檢舉證
    據資料向舉發機關檢舉，遭舉發機關執勤員警製單舉發原告
    有「不緊靠道路右側臨時停車」之違規行為，原告提出申訴
    不服舉發，經舉發機關更正原告為「在顯有妨礙他車通行處
    所停車」之違規行為，嗣被告認原告違規事實明確，乃依道
    交條例第56條第1項第5款規定，以原處分裁處原告罰鍰900
    元等情，有系爭舉發單（本院卷第81頁）、原告申訴資料（
    本院卷第83頁）、舉發機關110年12月17日新北警店交字第1
    104146739號函（本院卷第87頁）、舉發機關110年12月17日
    新北警店交字第1104148291號函（本院卷第89頁）、原處分
    （本院卷第95頁）、採證照片（本院卷第91頁）在卷可稽，
    核堪採認為真實。
㈢、原告雖主張，車輛緊靠道路右邊停車，雖左側有突出慢車道
    部分，但不及慢車道四分之一或五分之一，顯未有被告所陳
    ，在顯有妨礙他車通行處所停車云云。惟查，觀諸本件採證
    照片（見本院卷第91頁）及原告違規地點照片（見本院卷第
    73頁）所示，顯見原告違規地點為雙向通車之車道，系爭車
    輛停放地點，其左側車身已超出白實線，車體四分之一佔據
    外側機車道之行車道路，至為明確。準此可知，系爭車輛停
    放佔據道路外側機車道，當其他機車通過時，需繞行其左側
    至接近內側車道始得通行，使得該外側車道寬度明顯縮短，
    倘若如有機車行經該處，原告系爭車輛停於此處，勢必顯然
    妨害機車之行駛，增加車輛相互間擦撞之危險，足認本件系
    爭車輛停放之位置，確已合致道路交通管理處罰條例第56條
    第1項第5款規定「在顯有妨礙他車通行處所停車」之要件事
    實，洵可認定。從而，原告上開主張，殊難採為對其有利之
    斟酌。
㈣、又原告主張，新北市政府警察局交通違規檢舉系統，敘明交
    通違規檢舉注意事項之違規舉證違規事實規定：「一、檢舉
    動態違規車輛之行為，…宜需檢附攝錄連續採證照片或影像…
    。」，新北市政府警察局僅依1張檢舉照片，舉發，不符檢
    舉程序云云。經查，觀諸原告所提出之新北市政府警察局線
    上受理民眾檢舉交通違規注意事項紀載：「一、檢舉動態違
    規車輛之行為，如變換車道未使用方向燈，除應攝取清楚之
    車輛牌號、標線及違規事實外，對於違規事實之構成，宜需
    檢附攝錄連續採證照片或影像資料為據，建議提供影像為主
    ，並檢附清楚車牌截圖。二、如靜態違規係紅線停車、黃線
    停車及併排停車等，建議應攝入違規車輛牌照及違規車輛駕
    駛座（利於辦識駕駛人是否在場，車輛係臨時停車或停車狀
    態）、標誌標線及現場全景等客觀事實。」。本件原告經舉
    發機關舉發有「在顯有妨礙他車通行處所停車」之違規事實
    ，屬靜態違規，觀諸本件採證照片，並未見有人員在車內，
    系爭車輛後視鏡已收折、車內前檔遮陽板已展開，且其車體
    約四分之一已占用外側機車道，依採證照片已足認系爭車輛
    有「在顯有妨礙他車通行處所停車」之違規事實，並無不符
    合上開檢舉程序之情，原告上開主張，並不可採。
㈤、至原告主張，新北市政府警察局先通知原告違規事實為「不
    緊靠道路右側臨時停車」，經原告申訴後違規事實改為「在
    顯有妨礙他車通行處所停車」，裁決違法云云。違反道路交
    通管理事件統一裁罰基準及處理細則第33條規定：「（第1
    項）處罰機關受理移送之舉發違反道路交通管理事件時，發
    現應填記內容不符規定，或所列附件漏未移送者，應即洽請
    原移送機關更正或補送。（第2項）違反道路交通管理事件
    ，處罰機關受理後發現舉發錯誤或要件欠缺，可補正或尚待
    查明者，退回原舉發機關查明補正後依法處理；其錯誤屬實
    且無可補正者，由受理機關依權責簽結，並將簽結之理由，
    連同該事件有關文件書函請原舉發單位之上級機關查究。」
    。經查，依原舉發通知單雖記載舉發違規事實為「不緊靠道
    路右側臨時停車」（見本院卷第81頁），惟經原告申訴，經
    被告函請舉發機關查明，舉發機關經審查後認更正違規事實
    為「在顯有妨礙他車通行處所停車」，又上開二者之違規事
    實之認定皆基於原告同一之行為及同一採證照片，既仍屬於
    舉發之同一事實範圍內，自合乎處理細則第33條之規定，其
    更正於法並無違誤。是原告上開主張，要不可採。
五、綜上所述，原告於事實概要欄所載時、地，有如事實概要欄
    所示之違規行為，事證明確，經被告於111年2月7日依道交
    條例第56條第1項第5款，以原處分裁處原告罰鍰900元，核
    無違誤。原告訴請撤銷原處分，為無理由，應予駁回。
六、本案判決基礎已臻明確，兩造其餘攻擊防禦方法及訴訟資料
    ，經本院審核後，認與判決結果不生影響，且無調查之必要
    ，爰不一一論述及調查，併此敘明。
七、第一審裁判費為300元，依法應由敗訴之原告負擔，且係原
    告於起訴時繳納，爰確定第一審訴訟費用如主文第2項所示
    。
八、結論：原告之訴為無理由，依行政訴訟法第98條第1項前段
    、第237條之8第1項，判決如主文。
中　　華　　民　　國　　111 　年　　5 　　月　　23　　日
                  行政訴訟庭　　法　官　張瑜鳳
以上正本係依原本作成。
如不服本判決，應於判決送達後20日內，以原判決違背法令為理
由，向本院提出上訴狀並表明上訴理由（原判決所違背之法令及
其具體內容或依訴訟資料可認為原判決有違背法令之具體事實）
，並繳納上訴裁判費新臺幣750 元。
其未載明上訴理由者，應於提出上訴後20日內，向本院補提理由
書（上訴狀及上訴理由書均須按他造人數附繕本）；如未按期補
提上訴理由書，則逕以裁定駁回上訴。　　　　　　　　　
中　　華　　民　　國　　111 　年　　5 　　月　　23　　日
                                書記官  林劭威